【裁判字號】    99,小上,4
【裁判日期】    990121
【裁判案由】    給付管理費-公寓大廈管理條例
【裁判全文】
臺灣花蓮地方法院民事裁定               99年度小上字第4號
上  訴  人  丙○○
被  上訴人  世紀之光公寓大廈管理委員會
法定代理人  乙○○
訴訟代理人  甲○○
上列上列當事人間請求給付管理費-公寓大廈管理條例事件，上訴
人對於民國98年11月10日本院花蓮簡易庭98年度花小字第379號
第一審判決提起上訴，本院裁定如下：
    主      文
上訴駁回。
第二審訴訟費用新臺幣壹仟伍佰元由上訴人負擔。
    理      由
一、按對於小額程序之第一審裁判，得上訴於管轄之地方法院；
    對於前項第一審裁判之上訴或抗告，非以其違背法令為理由
    ，不得為之；上訴狀內應記載上訴理由，表明下列各款事項
    ：一原判決所違背之法令及其具體內容，二依訴訟資料可認
    為原判決有違背法令之具體事實；又民事訴訟法第468條及
    第469條第1款至第5款之規定，於小額事件之上訴程序準用
    之，民事訴訟法第436條之24、第436條之25及第436條之32
    第2項分別定有明文。次按當事人依民事訴訟法第468條規定
    以第二審判決有不適用法規或適用法規不當者為上訴理由時
    ，其上訴狀或理由書應有具體之指摘，並揭示該法規之條項
    或其內容，若係成文法以外之法則，應揭示該法則之旨趣，
    倘為司法院之解釋或本院之判例，則應揭示該判解之字號或
    其內容，如依民事訴訟法第469條所列各款事由提起第三審
    上訴者，其上訴狀或理由書，應揭示合於該條款之事實，上
    訴狀或理由書如未依此項方法表明，或其所表明者，顯與上
    開法條規定之情形不相合時，即難認為已對第二審判決之違
    背法令有具體之指摘，其上訴自難認為合法，最高法院71年
    臺上字第314號判例著有明文。
二、經查，本件上訴人對本院98年度花小字第379號第一審小額
    民事判決提起上訴，其上訴意旨略以：該等管理費應依照上
    訴人對於該公寓大廈一樓住戶，於平常之時，甚少使用電梯
    及其他公共設施，故上訴人認為該管理費不宜一律均等，且
    上訴人仍願依照管委會總支出比例繳納管理費等語，惟上訴
    人前開上訴意旨，並未具體指摘原審判決有如何違背法令情
    事，更未指明原審判決所違反之法令條項或其內容以及依訴
    訟資料有何判決違背法令之具體事實，參諸前開說明，自不
    得謂已合法表明上訴理由，從而本件上訴，顯難認為合法，
    應予駁回。
三、結論：本件上訴為不合法，依民事訴訟法第436條之32第1項
    、第2項、第444條第1項前段、第95條、第78條、第436條之
    19，裁定如主文。
中    華    民    國    99    年    1     月    21    日
                  臺灣花蓮地方法院
                  民事庭審判長法官   湯文章
                              法官   陳鈺林
                              法官   劉柏駿
以上正本係照原本作成。
不得抗告。
中    華    民    國    99    年    1     月    21    日

                              書記官   胡旭玫

司法院資訊處製作；財團法人民間司法改革基金會備份。
